臺灣高等法院臺中分院刑事判決　　　　　　　　　九十三年度上訴字第一六三四號
　　上　訴　人　臺灣南投地方法院檢察署檢察官
　　被　　　告　甲○○
右上訴人因被告違反槍砲彈藥刀械管制條例案件，不服臺灣南投地方法院九十三年度
訴字第二四○號中華民國九十三年九月一日第一審判決（起訴案號：臺灣南投地方法
院檢察署九十三年度偵字第一一五四號），提起上訴，本院判決如左：
    主      文
上訴駁回。
    理      由
一、本案經本院審理結果，認第一審諭知被告甲○○無罪之判決，並無不當，應予維
    持，並引用第一審判決書記載之證據及理由（如附件）。
二、檢察官上訴意旨略以：同案被告陳玟達於偵訊及原審審理時，經列為證人並具結
    後，在明白若有偽證應負偽證罪責之情形下，仍均證稱系爭子彈係被告甲○○所
    有，參以陳玟達與甲○○彼此間並無仇恨，陳玟達當無故意誣陷之理。況陳玟達
    於警、偵訊及原審審理時，均已坦承持有系爭子彈之犯行，且其就系爭子彈之來
    源，本有保持緘默不予「明確交代」之權利，而是否明確交代來源亦不影響其持
    有子彈犯行之成立。於此情形下，陳玟達仍選擇勇於指認甲○○，更進而承認「
    竊取」系爭子彈之犯行；亦即，陳玟達係於多承認一罪且對其並無任何利益之情
    形下，仍勇於證稱系爭子彈係甲○○所有，由此益證陳玟達所言之可信度應甚高
    。從而，本件甲○○持有系爭子彈之犯行，雖僅有陳玟達之證詞為證，惟陳玟達
    既經具結，且其證詞如上所述亦具相當之證明力，則其證詞尚非無從認定甲○○
    持有系爭子彈之犯行云云。
三、經查本件公訴意旨認被告涉犯槍砲彈藥刀械管制條例第十二條第四項之未經許可
    持有子彈罪，係以共同被告陳玟達之供述為其唯一之依據，並未提出其他任何足
    以證明被告確有非法持有子彈之積極證明。惟原審已於判決中詳細說明陳玟達於
    警訊之供述或於原審之證言如何不可採之理由，且以證人陳玟達於警訊時供稱：
    係趁甲○○要伊拿槍彈給他時，從手提袋拿出七顆子彈放入自己口袋，才將其他
    槍彈交予甲○○等語（見偵查卷第六頁）。其於偵查中先稱：子彈是甲○○寄放
    在我這裡的等語（見偵查卷第二五頁）；後改稱：甲○○叫我去他車上拿包包，
    我打開裡面看有一些子彈，（問：你拿子彈做什麼？）本來想看看而已等語（見
    偵查卷第九三頁）。甲○○於原審作證時，先稱：（檢察官問：去年十一月六日
    被警查獲子彈七顆，子彈何來？）我們去年六月份去埔里中心碑喝酒，看見一個
    包包，好奇打開裡面就有子彈。（檢察官問：於警詢中之所言不一致，當初所言
    是從被告甲○○的車上偷拿的？）我跟警察說，他說那有可能，我害怕，就隨便
    找一個人，說是在被告甲○○那邊拿的。（檢察官問：你說在被告甲○○那邊拿
    的就會沒有事嗎？）我知道會有事。（檢察官問：那為何還要說是在被告甲○○
    那邊拿的？）我知道錯了。因為那時心裡想說把罪推給被告甲○○，我應該會沒
    事。：：那時害怕所以找一個幫我頂罪的，我承認在檢察官那邊是作偽證等語，
    嗣又改稱：我被查獲的子彈是從被告甲○○那裡竊取來的等語（見原審卷第六九
    頁至七七頁）。由上證人陳玟達各次所述之情節前後不一，已難遽採，檢察官仍
    執前詞上訴謂證人陳玟達之證言應有相當之證明力，惟未提出其他有力之證據以
    實其說，本件檢察官之上訴，並無理由，應予駁回。
四、據上論斷，應依刑事訴訟法第三百七十三條、第三百六十八條，判決如主文。
本案經檢察官乙○○到庭執行職務。
中      華      民      國　    九十三     年    十一     月    十八　　日
                                臺灣高等法院臺中分院刑事第五庭
                                      審判長法　官  袁　從　楨
                                            法  官  姚  勳  昌
                                            法　官　郭　同　奇
右正本證明與原本無異。
檢察官得上訴。
被告不得上訴。
如不服本判決應於收受送達後十日內向本院提出上訴書狀，其未敘述上訴之理由者並
得於提起上訴後十日內向本院補提理由書（均須按他造當事人之人數附繕本）。
                                            書記官  陳  玫  伶
中      華      民      國　    九十三     年    十一     月    十九　　日
                                                                        Ｒ
